# 陈老师：可立即行权的股份支付问题

提问人：chenyiwei 时间：2012-08-25 00:02:40
这里要明确一个问题：低价入股或者低价转让股份的股份支付交易中，“授予的权益工具”是指什么？ 此时“授予的权益工具”并不是发行人的股权本身，而是这部分股权的授予日公允价值与入股价格（或受让价格）之间的差额所代表的期权。 限制性股票也是一种特殊的期权形式。这种期权赋予持有人（激励对象）在未来满足条件的前提下（或者基于过去已满足的条件），以固定价格（目前已支付的入股价格或受让价格）取得固定数量的权益工具（发行人股票）的权利，因此该等期权属于权益工具。 因此，标的股权于授予日的公允价值≠权益结算股份支付的公允价值（权益结算股份支付应确认的费用总额）。 所以，股份支付中所授予的权益工具的内在价值＝标的股份于授予日的公允价值－转让价格或者入股价格。

回答人：chenyiwei
这里要明确一个问题：低价入股或者低价转让股份的股份支付交易中，“授予的权益工具”是指什么？ 此时“授予的权益工具”并不是发行人的股权本身，而是这部分股权的授予日公允价值与入股价格（或受让价格）之间的差额所代表的期权。 限制性股票也是一种特殊的期权形式。这种期权赋予持有人（激励对象）在未来满足条件的前提下（或者基于过去已满足的条件），以固定价格（目前已支付的入股价格或受让价格）取得固定数量的权益工具（发行人股票）的权利，因此该等期权属于权益工具。 因此，标的股权于授予日的公允价值≠权益结算股份支付的公允价值（权益结算股份支付应确认的费用总额）。 所以，股份支付中所授予的权益工具的内在价值＝标的股份于授予日的公允价值－转让价格或者入股价格。

回答人：chenyiwei
回复 飘雪～ 的帖子
1 、如果在销售合同签订时，就约定以非货币性资产抵债，并且确定了用作抵债的非货币性资产的公允价值，则应当直接按照抵债资产的公允价值确认商品销售收入。
2 、如果当初按 100 万元确认销售是符合会计准则规定的，后续以物抵债中，应按抵债资产的公允价值入账，与应收帐款账面价值之间的差额调整营业外收支。

回答人：chenyiwei
回复 飘雪～ 的帖子
IFRS 3.Appendix B(application guidance):
Effective settlement of a pre-existing relationship between the acquirer and acquiree in a business combination (application of paragraph 52(a)) B51 The acquirer and acquiree may have a relationship that existed before they contemplated the business combination, referred to here as a 'pre-existing relationship'. A pre-existing relationship between the acquirer and acquiree may be contractual (for example, vendor and customer or licensor and licensee) or non-contractual (for example, plaintiff and defendant). B52 If the business combination in effect settles a pre-existing relationship, the acquirer recognises a gain or loss, measured as follows: (a) for a pre-existing non-contractual relationship (such as a lawsuit), fair value. (b) for a pre-existing contractual relationship, the lesser of (i) and (ii): (i) the amount by which the contract is favourable or unfavourable from the perspective of the acquirer when compared with terms for current market transactions for the same or similar items. (An unfavourable contract is a contract that is unfavourable in terms of current market terms. It is not necessarily an onerous contract in which the unavoidable costs of meeting the obligations under the contract exceed the economic benefits expected to be received under it.) (ii) the amount of any stated settlement provisions in the contract available to the counterparty to whom the contract is unfavourable. If (ii)
is less than (i), the difference is included as part of the business combination accounting. The amount of gain or loss recognised may depend in part on whether the acquirer had previously recognised a related asset or liability, and the reported gain or loss therefore may differ from the amount calculated by applying the above requirements. B53 A pre-existing relationship may be a contract that the acquirer recognises as a reacquired right. If the contract includes terms that are favourable or unfavourable when compared with pricing for current market transactions for the same or similar items, the acquirer recognises, separately from the business combination, a gain or loss for the effective settlement of the contract, measured in accordance with paragraph B52.

提问人：飘雪～ 时间：2012-08-25 19:10:29
回复 chenyiwei 的帖子
陈版，请教您一个问题，A企业为钢铁贸易企业，与B公司设立托盘贸易业务，因为B公司有钢材采购需求但是没有资金，由A公司代为支付全部钢材价款，并且向A公司支付一定比例的保证金，A公司收到保证，将该保证金所属金额的钢材交予B，B公司在后续期间支付剩余价款，并且支付相关融资利息费用。
现在A公司的账务处理方式为：向钢材生产企业或者贸易商全额支付价款后收到钢材做采购处理；收到B的保证金交予B提单并确认收入（包含B公司支付的利息费用），请问A公司的这种托盘贸易会计处理是否合适？
个人理解A在该交易中主要承担的职能是提供融资业务给B，是否应该按照提供融资业务只就利息部分确认收入（按净额）；另外，该业务感觉风险较大，从企业经营的角度考虑还有什么风险需要注意？感谢陈版！！

回答人：chenyiwei
请参考《计学撮要》中关于收入确认应采用“总额法”还是“净额法”的说明。尤其要关注在交易过程中A企业是否承担了存货所有权上的主要风险和报酬，即一般存货风险。

提问人：飘雪～ 时间：2012-08-25 19:26:36
回复 chenyiwei 的帖子
再请教您一个问题。非同一控制下合并评估时，对于被合并方的已有订单，能否评估增值？个人觉得不可以，但是评估师进行了评估增值，该事项如何处理？
不好意，一下问的问题有点多，辛苦陈版了！！

回答人：chenyiwei
持有的合同如果交易对手即为购买方，按照目前条件看对被合并方有利的，则该有利合同的增值可以确认，相当于与企业合并同时发生的合同关系结算。其余情况，我理解不可以。